臺灣新竹地方法院民事簡易判決　 96年度竹勞簡字第7號
原　　　　告　甲○○
兼訴訟代理人　丙○○
被　　　告　百清開發停車場股份有限公司
法定代理人　乙○○○
上列當事人間給付資遣費等事件，本院於民國96年10月11日辯論
終結，判決如下：
    主  文
被告應給付原告丙○○新台幣壹拾壹萬零貳佰伍拾伍元、應給付
原告甲○○新台幣貳萬玖仟伍佰元，及自民國96年6月14日起至
清償日止按年息百分之五計算之利息。
原告其餘之訴駁回。
訴訟費用由被告負擔百分之九十，餘由原告負擔。
本判決第一項得假執行。
   事實及理由
一、程序方面：
（一）本件被告經合法通知，未於言詞辯論期日到場，核無民事
      訴訟法第386條各款所列情形，爰依原告聲請，由其一造
      辯論而為判決。
（二）訴狀送達後，原告不得將原訴變更或追加他訴。但擴張或
      減縮應受判決事項之聲明者，不在此限，民事訴訟法第二
      百五十五條第一項第三款定有明文。原告丙○○原聲明請
      求被告應給付原告丙○○新台幣（下同）230,814元，嗣
      後減縮為119,584元；原告甲○○部分原聲明被告應給付
      原告甲○○142,000元，嗣後減縮為32,000元，原告為聲
      明之減縮，與上開規定相符，自應准許，合先敘明。
（三）兩造合意以本院為第一審管轄法院，有僱用契約書二份為
      證，本院依民事訴訟法第二十四條第一項規定有第一審管
      轄權。
二、原告起訴主張，原告丙○○於民國94年11月25日起，原告甲
    ○○則於95年3月11日起，任職於被告公司，擔任內勤客服
    人員，惟被告公司卻於96年1月15日片面宣布於96年1月16日
    起終止兩造之僱傭契約。被告積欠原告96年1月1日至1月15
    日之薪資各12,000元。另積欠原告丙○○預告工資16,000元
    ，積欠原告甲○○預告工資8,000元。又積欠原告丙○○資
    遣費24,000元，積欠原告甲○○資遣費12,000元。另被告遲
    至95年8月3日始為原告丙○○加保勞工保險，致原告丙○○
    於遭被告解雇後，無法領取失業給付，使原告受有59,400元
    之損害。且自94年11月25日起至95年8月2日止，被告公司未
    依規定每月提撥投保薪資百分之六之勞退休金至原告丙○○
    之個人專戶，影響原告丙○○之退休金請領，致原告受有
    8,184元之損害。為此，依據兩造之勞動契約法律關係請求
    被告給付原告丙○○119,584元、給付原告甲○○32,000元
    ，及各自96年6月14日（支付命令送達被告時）起至清償日
    按年息百分五計算之利息。
三、被告並未到庭亦未提出任何書面為聲明或陳述。
四、本院之判斷
（一）原告主張；原告丙○○於民國94年11月25日起，原告甲○
      ○於95年3月11日起，任職於被告公司，擔任內勤客服人
      員，惟被告公司卻於96年1月15日片面宣布於96年1月16日
      起終止兩造之僱傭契約，且並未核發一月份薪資、資遣費
      、預告工資之事實，業據原告提出員工雇用合約書、雇用
      契約書、離職證明書各二份，且被告亦未到場或提出任何
      書面加以爭執，堪信為真。
（二）原告未領得96年1月份之十五日之工資，雖堪認定，惟依
      據原告提出之員工雇用合約書，原告丙○○及甲○○每月
      薪資各為21,000元，僅十五日之工資，應為10,500元。
（二）雇主非因可歸責於勞工之因素，終止勞動契約者，繼續工
      作三個月以上一年未滿者，於十日前預告之、繼續工作一
      年以上三年未滿者，於二十日前預告之、繼續工作三年以
      上者，於三十日前預告之，雇主未依規定期間預告而終止
      契約者，應給付預告期間之工資，勞動基準法第16條第1
      項、第3項定有明文。被告並未依法預告勞動契約終止，
      依據上開規定，自應給付預告期間之工資。查，原告丙○
      ○於94年11月25日起至96年1月15日止任職被告公司，共
      計一年一月又二十日，依據上開規定，應給予20日之預告
      工資，原告丙○○每月薪資為21,000元，即每日薪資700
      元，故原告丙○○得請求之預告工資為14,000元。原告甲
      ○○玲95年3月11日起至96年1月15日止任職被告公司，共
      計十月又四日，依據上開規定，被告公司應給付預告10日
      之工資，原告甲○○月薪為21,000元，故預告期間10日之
      工資應為7,000元。
（三）雇主非因可歸責於勞工之事實而終止勞動契約者，應依下
      列規定發給勞工資遣費：在同一雇主之事業單位繼續工作
      ，每滿一年發給相當於一個月平均工資之資遣費，依前款
      計算之剩餘月數，或工作未滿一年者，以比例計給之。未
      滿一個月者以一個月計，勞動基準法（以下簡稱勞基法）
      第17條定有明文。查原告丙○○已工作滿一年一月又二十
      日，依據上開規定應給付一個月又六分之一之平均工資，
      做為資遣費。依據勞基法第2條第四款規定，平均工資係
      指計算事由發生之當日前六個月內所得工資總額除以該期
      間之總日數所得之金額。原告於96年1月16日遭被告片面
      解雇，故其平均工資為95年7月15日起至96年1月15日所得
      工資除以該期間總日數之金額。依據原告提出之薪資單，
      原告丙○○95年7月之薪資為24030元，故95年7月15日至
      95年7月31日之薪資為12015元、另依各月之薪資單，95
      年8月之薪資為24,000元、95年9月薪資為24,000元、95年
      10月薪資為23000元、95年11月薪資為23,000元、95年12
      月薪資為22,823元、另96年1月1日至96年1月15日之薪資
      ，以原告丙○○之月薪21000元乘以二分之一，故為10500
      元，原告丙○○在六個月內之總收入為139,338元，六個
      月之總日數為185日，故原告丙○○之平均工資為每日753
      元。依據上開資遣費之計算，原告丙○○可請求之資遣費
      為26,355元。原告甲○○每月約定薪資為21,000元，七月
      份之薪資單遺失，故95年7月15日至95年7月31日之薪資應
      可認定為10500元，依據原告甲○○所提出之八月份薪資
      為3850元、九月份薪資為24000元、十月份薪資為24000元
      、十一月薪資單並未提出，以約定薪資21000元認定為該
      月之薪資、十二月薪資為24030元、96年1月1日至96年1月
      15日之薪資則亦以約定薪資之二分之一認定為10500元，
      上開期間之總日數為185日，故原告甲○○每日之薪資為
      637元（小數點以下四捨五入）。原告甲○○在被告公司
      任職之時間為十月又四日，未滿一個月部分以一個月計算
      ，故應為十一個月，滿一年得請求一個月之資遣費，未滿
      一年部分之資遣費按照比例計算，故原告甲○○一個月之
      平均工資為19,110元，其得按照比例請求17518元之資遣
      費（19110X11/12＝17518），此部分原告甲○○僅請求
      12,000元，則亦無不可。
（四）原告丙○○於94年11月25日起即任職被告公司，但被告遲
      至95年3月14日始向勞工保險局為原告丙○○加保，有本
      院之勞保局電子閘門查詢作業被保險人投保資料查詢在卷
      可參。按失業給付之請領條件：被保險人於非自願離職辦
      理退保當日前三年內，保險年資合計滿一年以上，具有工
      作能力及繼續工作意願，向公立就業服務機構辦理求職登
      記，自求職登記之日起十四日內仍無法推介就業或安排
    　職業訓練，就業保險法第11條第1項第1款定有明文。被告
      遲至95年8月3日始為原告丙○○投保勞工保險，以致於其
      至遭被告96年1月16日解雇時，未達保險一年之條件，無
      法獲得失業給付，此亦經勞工保險局認定，有該局96年8
      月22日保承行字第09610263821號函在卷可參。被告遲延
      為原告丙○○加保勞工保險，使原告丙○○受有無法領取
      失業給付之損失，被告自應賠償原告此部分之損失。又按
      失業給付之發放標準：失業給付每月按申請人離職辦理本
      保險退保之當月起前六個月平均月投保薪資百分之六十發
      給，最長發給六個月，就業服務法第16條第1項第1款定有
      明文。查原告丙○○主張其投保薪資為16,500元，每月可
      領百分之六十之失業給付，故為9,900元，原告丙○○至
      目前為止仍未覓得工作，以最高可領取失業給付之月數六
      個月計算，原告丙○○因被告遲延投保勞工保險造成原告
      之損失為59,400元。
（五）雇主應為適用本條例之勞工，按月提繳退休金，儲存於勞
      保局設立之勞工退休金個人專戶，勞工退休金條例第6條
      第1項定有明文。又雇主每月負擔之勞工退休金提繳率，
      不得低於勞工每月工資百分之六，勞工退休金條例第14
      條第1項亦定有明文。原告主張被告公司並未為原告丙○
      ○提撥退休金部分，並未提出其勞工帳戶資料以資證明，
      故此部分並不能證明，至於原告丙○○所提出之96年8月
      22日勞工保險局保承行字第09610263822號函，係敘及如
      雇主未按月繳足額提繳勞工退休金致勞工受有損害，得請
      求賠償，但此並不能證明被告確未原告提撥勞工退休金或
      未足額提撥勞工退休金。故原告丙○○主張其因被告公司
      未提撥至少工資百分之六之退休金，而造成原告丙○○之
      損害，難謂有理。
（六）綜上，原告丙○○請求被告給付96年1月份之薪資、預告
      工資、資遣費及失業給付之損失，於110,255元（
      10500+14000+26355+59400＝110255）之範圍，原告甲○
      ○請求96年1月份薪資、預告工資、資遣費，於29,500元
      （10500+7000+12000＝29500）之範圍內為有理由，應予
      准許，超過此部分之請求，為無理由應予駁回。
五、本件為適用簡易判決所為之被告敗訴之判決，應依民事訴訟
    法第389條第1項第3款規定，就被告敗訴之部分依職權為假
    執行之宣告。
六、訴訟費用之負擔：民事訴訟法第78條、第85條第1項。
中　　華　　民　　國　　96　　年　　10　　月　　24　　日
                  新竹簡易庭    法　官　黃珮禎
以上正本係照原本做成。
如對本判決上訴，須於判決送達後20日內向本院提出上訴狀。
                                書記官  江靜玲
中　　華　　民　　國　　96　　年　　10　　月　　24　　日
